臺灣屏東地方法院刑事判決　　　　　　　 100年度訴字第22號
公　訴　人　臺灣屏東地方法院檢察署檢察官
被　　　告　葉立民
選任辯護人　陳彥勝律師
上列被告因違反毒品危害防制條例案件，經檢察官提起公訴（99
年度偵字第8406號），本院判決如下：
    主  文
葉立民犯如附表一、二主文欄所示之罪，各處如附表一、二主文
欄所示之刑。應執行有期徒刑拾年，扣案如附表三編號1 所示之
物沒收；未扣案如附表三編號2 所示之物沒收，如全部或一部不
能沒收時，追徵其價額；未扣案如附表四編號1 所示之物沒收，
如全部或一部不能沒收時，以其財產抵償之；未扣案如附表四編
號2 所示之物與潘秋光連帶沒收，如全部或一部不能沒收時，以
其等財產連帶抵償之。
    事  實
一、葉立民意圖營利，基於販賣第二級毒品之單獨犯意或與潘秋
    光犯意聯絡，於如附表一所示之時間、地點，以如附表一所
    示之方式及價格，販賣如附表一所示之第二級毒品甲基安非
    他命予如附表一所示之買受人；又與潘秋光基於轉讓禁藥之
    犯意聯絡，於如附表二所示之時間、地點，以如附表二所示
    之方式，轉讓如附表二所示之禁藥甲基安非他命予如附表二
    所示之受讓人。
二、案經高雄市政府警察局新興分局報告臺灣屏東地方法院檢察
    署檢察官偵查起訴。
    理  由
壹、證據能力方面
    按被告以外之人於審判外之言詞或書面陳述，除法律有規定
    者外，不得作為證據；又被告以外之人於審判外之陳述，雖
    不符合同法第159 條之1 至第159 條之4 之規定，但經當事
    人於審判程序同意作為證據，法院審酌該言詞陳述或書面陳
    述作成時之情況，認為適當者，亦得為證據。當事人、代理
    人或辯護人於法院調查證據時，知有第159 條第1 項不得為
    證據之情形，而未於言詞辯論終結前聲明異議者，視為有前
    項之同意，刑事訴訟法第159 條第1 項及第159 條之5 分別
    定有明文。查本判決下列所引用被告葉立民以外之人於審判
    外之陳述及相關書證等，檢察官、被告及其辯護人於準備程
    序中均不爭執其證據能力（見本院卷第31頁），且迄至本院
    言詞辯論終結前均未聲明異議，本院審酌上開證據資料製作
    時之情況，尚無違法不當及證明力明顯過低之瑕疵，認以之
    作為證據應屬適當，揆諸前開規定，自均有證據能力，先予
    敘明。
貳、實體方面
一、訊據被告坦承如附表二編號1 、2 所示之轉讓甲基安非他命
    犯行（見本院卷第8 頁背面至第9 頁背面）；就如附表一編
    號1 所示之販賣甲基安非他命犯行，固坦認因潘金虎以行動
    電話聯絡其，要跟其拿藥包即甲基安非他命，其遂於如附表
    一編號1 所示之時間，帶價值新臺幣（下同）1,000 元之甲
    基安非他命至如附表一編號1 所示之地點（見本院卷第8 頁
    背面）；就如附表一編號2 所示之販賣甲基安非他命犯行，
    則坦承其有於如附表一編號2 所示之時間、地點，販賣半錢
    甲基安非他命予潘金虎，並自潘金虎取得2,000 元（見本院
    卷第30頁背面）。惟矢口否認有如附表一編號1 所示之犯行
    ，辯稱：其抵達如附表一編號1 所示之地點後，因潘金虎錢
    不夠，要求先賒欠1,000 元，其說不用，就與潘金虎一起施
    用該甲基安非他命（見本院卷第8 頁背面）；就如附表一編
    號2 所示之犯行，則辯稱：因潘秋光當時沒有甲基安非他命
    ，在旁真實姓名、年籍不詳綽號「阿宏」之成年男子（下稱
    「阿宏」）則說有甲基安非他命，其就自「阿宏」拿甲基安
    非他命給潘金虎（見本院卷第30頁背面）。
二、經查：
  (一)如附表二編號1 、2 所示之犯罪事實，業經被告於本院審理
    時坦承不諱（見本院卷第30頁背面），並有如附表二編號1
    、2 證據欄所示之證據可資佐證，足認被告自白與事實相符
    。
  (二)如附表一編號1 所示之犯罪事實：
  1.證人潘金虎於偵訊時證稱其有以如附表一編號1 所示之方式
    ，向被告購買價值1,000 元之甲基安非他命，被告旋於民國
    99年6 月26日上午11時許將甲基安非他命拿到其位於屏東縣
    佳冬鄉○○村○○路3 號住處附近的灶君廟給其，毒品含夾
    鏈袋的重量約0.5 公克，當時其先欠被告1,000 元，之後其
    有將1,000 元交給被告，監聽譯文中的「拿一包」，就係指
    拿1,000 元的甲基安非他命（見偵查卷(一)第178 、179 頁）
    ，核與其於警詢時所證相符（見偵查卷(一)第170 頁），苟非
    證人潘金虎親身經歷，實難於警詢、偵訊中就相關情節、監
    聽譯文內容清楚描述，且其於偵訊時係以證人身分經過具結
    作證，擔保其所言為真實，應屬有據，並有監聽譯文1 份在
    卷可稽（見偵查卷(一)第7 頁），可見被告有於如附表一編號
    1 所示之時間、地點，販賣甲基安非他命予證人潘金虎，嗣
    並自證人潘金虎取得價金1,000 元；被告固辯稱其僅與潘金
    虎共同施用甲基安非他命，並無販賣云云，然被告與證人潘
    金虎果有共同施用甲基安非他命之情，何以證人潘金虎嗣後
    仍將該包價值1,000 元之甲基安非他命的全部價金1,000 元
    給付予被告？顯與常理相違，被告上開所辯，顯屬卸責之詞
    ，不足採信。
  2.至證人潘金虎固於本院審理時證稱其有於如附表一編號1 所
    示之時間，與被告合資購買甲基安非他命，並請被告拿價值
    1,000 元之甲基安非他命至如附表一編號1 所示之地點，並
    一起施用，而1,000 元先由被告出，其後來有還被告500 元
    ，現還欠被告500 元（見本院卷第53頁背面至第54頁背面、
    第55頁背面），惟被告於警詢、偵訊及本院審理時均未辯稱
    其有與潘金虎合資購買甲基安非他命（見偵查卷(一)第4 、76
    、232 頁；本院卷第8 頁背面），且經本院職權訊問證人潘
    金虎有關合資購買之細節，證人潘金虎又易稱被告所交付的
    甲基安非他命係1,000 元的份量，其與被告一人出500 元，
    且無以任何工具分裝該包甲基安非他命（見本院卷第56頁）
    ，前後證詞互核以析，證人潘金虎對於究為以500 元，抑或
    1,000 元，與被告合資一節，顯有矛盾，況甲基安非他命價
    格昂貴，染上毒癮者無不錙銖必較，因而通常需藉助精密之
    電子磅秤予以分裝，證人潘金虎所證，亦與常理有悖。從而
    ，證人潘金虎上開所證與被告合資購買毒品云云，應屬迴護
    被告之詞，並無理由。
  3.檢察官雖指稱被告就如附表一編號1 所示之犯行，與潘秋光
    具犯意聯絡。惟如附表一編號1 所示之犯罪方式，乃係由證
    人潘金虎直接撥打被告所有0000000000號行動電話聯繫購買
    甲基安非他命事宜，與檢察官起訴犯罪事實欄所載先由潘秋
    光持用0000000000號行動電話與購毒者聯絡後，再由購毒者
    撥打被告0000000000號行動電話或由被告持用潘秋光上開行
    動電話與購毒者聯繫、商談交付甲基安非他命之犯罪型態顯
    有不同；再者，據證人潘金虎於警詢、偵訊時之證述（見偵
    查卷(一)第170 、178 、179 頁），證人潘金虎均僅證述其係
    向被告購買甲基安非他命，並未證述到有向潘秋光購買毒品
    ，尚難僅因被告於警詢、偵訊時自承其有自潘秋光取得甲基
    安非他命，並幫潘秋光販毒等語（見偵查卷(一)第2 頁背面、
    第75頁），而概括認定如附表一編號1 所示之犯行亦為被告
    與潘秋光共同販賣，檢察官上開所指，容有未洽。
  (三)如附表一編號2 所示之犯罪事實：
  1.被告有於如附表一編號2 所示之時間、地點，以如附表一編
    號2 所示之方式及價格，販賣如附表一編號2 所示之甲基安
    非他命予證人潘金虎之事實，業經被告於本院審理時坦承屬
    實（見本院卷第30頁背面），核與證人潘金虎於偵訊時所證
    其所撥打的潘秋光電話係由被告接聽，並由被告拿價值2,00
    0 元之甲基安非他命1 包給其，其有給被告2,000 元價金等
    語吻合（見偵查卷(一)第179 頁），並有監聽譯文1 份附卷可
    憑（見偵查卷(一)第52頁、第52頁背面），應屬明確。至證人
    潘金虎於本院審理時雖證稱其原與被告各出資1,000 元共同
    購買甲基安非他命，但因買不到，所以被告就拿一點點甲基
    安非他命給其施用（見本院卷第55至56頁），惟被告於偵訊
    、本院審理時均未辯稱其有與潘金虎合資購買之情（見偵查
    卷(一)第232 頁；本院卷第30頁背面），況被告於本院審理時
    已自承其有販賣甲基安非他命給證人潘金虎，業如前述，證
    人潘金虎上開所證，顯屬袒護之語，要非可取。
  2.證人潘金虎於偵訊時證述其係先以0000000000號行動電話撥
    打潘秋光所有0000000000號行動電話，要向潘秋光購買毒品
    ，該通電話係由潘秋光接聽，要其到石光見地區再打電話，
    其抵達後，再打潘秋光上開電話，係由被告接聽，並由被告
    交付毒品（見偵查卷(一)第179 頁），核與監聽譯文1 份所示
    相符（見偵查卷(一)第52頁、第52頁背面），另由潘秋光0000
    000000號行動電話監聽譯文1 份觀之（見偵查卷(一)第19至68
    頁），除99年6 月28日凌晨2 時28分之通聯係由被告接聽外
    ，其餘通話均為潘秋光自行通聯，且證人潘金虎於99年6 月
    28日凌晨2 時17分與潘秋光通聯時，潘秋光並未以無毒品為
    由拒絕證人潘金虎之購買，參以如附表二編號1 所示之被告
    曾替潘秋光交付毒品一節，可見被告應係於潘秋光授意下接
    聽其行動電話，並交付甲基安非他命予證人潘金虎，而與潘
    秋光具犯意聯絡。被告於本院審理時固辯稱因潘秋光當時說
    無甲基安非他命，而「阿宏」有，所以其就將「阿宏」給的
    甲基安非他命拿去給潘金虎（見本院卷第30頁背面），而與
    潘秋光於本院審理時所證當時「阿宏」有拿甲基安非他命給
    被告，被告拿到後就出去云云相符（見本院卷第58頁），然
    經以該日監聽譯文詰之，證人潘秋光就99年6 月28日凌晨2
    時17分之譯文，陳稱係潘金虎要與其賭博或買水果，且被告
    係未經其同意就拿走其行動電話（見本院卷第57頁背面、第
    59頁），顯與證人潘金虎於偵訊時所證其係要向潘秋光買毒
    品等語歧異，亦與潘秋光向來係自己持用行動電話之習性相
    違，潘秋光上開所證「阿宏」有拿毒品給被告云云，非無可
    能因避免自證己罪而為子虛之詞，被告上開所辯有「阿宏」
    一人云云，亦可能屬袒護遭另案偵辦之潘秋光，尚難遽信。
  (四)按甲基安非他命毒品，本無一定之公定價格，是其各次買賣
    之價格，當亦各有差異，或隨供需雙方之資力、關係之深淺
    、需求之數量、貨源之充裕與否、販賣者對於資金之需求程
    度，以及政府查緝之態度，進而為各種不同之風險評估，而
    為機動性之調整，是其價格標準，自非一成不變，且販賣者
    從各種「價差」或「量差」或「純度」謀取利潤方式，亦有
    差異，然其所圖利益之非法販賣行為目的，則屬相同，並無
    二致。因之，販賣利得，除經被告坦承，或其價量至臻明確
    外，確實難以究其原委。然按一般民眾普遍認知之毒品非法
    交易，向為政府查禁森嚴且重罰不寬貸，衡諸常情，倘非有
    利可圖，絕無平白甘冒被重罰風險之理。查被告為智識正常
    之成年人，且依卷附臺灣高等法院被告前案紀錄表1 份（見
    本院卷第5 、6 頁），被告亦曾因施用第一、二級毒品犯行
    ，經觀察、勒戒及追訴處罰，對於甲基安非他命價格昂貴，
    取得不易，毒品交易為政府檢警機關嚴予取締之犯罪，法律
    並就此懸有重典處罰，當知之甚稔，倘被告無從中賺取差價
    或投機貪圖小利，以意圖營利，何以於如附表一編號1 、2
    所示之99年6 月26日上午、同月28日凌晨，一旦獲悉購買毒
    品者即證人潘金虎請求購買甲基安非他命之訊息，即外出與
    證人潘金虎交易？是被告就如附表一編號1 、2 所示之販賣
    第二級毒品犯行，主觀上具有營利之意圖，亦臻明確。
  (五)綜上，本案事證明確，被告如附表一、二所示之犯行均洵堪
    認定，應依法論科。
三、按甲基安非他命屬毒品危害防制條例第2 條第2 項第2 款規
    定之第二級毒品，核被告所為如附表一編號1 、2 所示販賣
    甲基安非他命行為，均係犯毒品危害防制條例第4 條第2 項
    之販賣第二級毒品罪。被告因販賣甲基安非他命而持有各該
    售出之第二級毒品的低度行為，應為販賣的高度行為吸收，
    均不另論罪。又甲基安非他命業經行政院衛生署公告列為禁
    藥管理，同屬藥事法第22條第1 項第1 款所稱之禁藥，核被
    告所為如附表二編號1 、2 所示轉讓甲基安非他命行為，均
    係犯藥事法第83條第1 項之轉讓禁藥罪。此部分轉讓甲基安
    非他命犯行，雖亦構成毒品危害防制條例第8 條第2 項之轉
    讓第二級毒品罪，然因本案未符合毒品危害防制條例所規定
    任何加重要件，無法定刑加重後較藥事法第83條第1 項法定
    刑為重之情形，藥事法第83條第1 項轉讓禁藥罪既為毒品危
    害防制條例第8 條第2 項轉讓第二級毒品罪之後法，且為重
    法，應優先適用（最高法院98年度臺上字第6962號判決要旨
    參照）。檢察官認被告此行為當論以轉讓第二級毒品罪，容
    有未洽，因基本社會事實同一，依法變更應適用之法條（見
    本院卷第30頁）。被告轉讓甲基安非他命前之持有行為與之
    後的轉讓行為，為實質上一罪之階段行為，高度之轉讓行為
    已依藥事法加以處罰，依法律適用完整性之法理，其低度之
    持有行為不能再行割裂適用毒品危害防制條例加以處罰（最
    高法院82年度臺上字第4076號判決要旨參照）。被告與潘秋
    光就如附表一編號2 、如附表二編號1 、2 所示之犯行間，
    均具犯意聯絡及行為分擔，皆應論以共同正犯。被告所犯如
    附表一、二所示各罪間，犯意各別，行為互殊，應予分論併
    罰。另被告固於偵查及審判中自白如附表二編號1 、2 所示
    各犯行，然因藥事法無轉讓禁藥於偵查及審判中自白應減輕
    其刑之規定，無割裂適用毒品危害防制條例第17條第2 項規
    定之餘地（最高法院99年度臺上字第4426號判決要旨參照）
    。爰審酌被告多次販賣、轉讓甲基安非他命戕害他人身心健
    康，所為非是，惟犯後坦承部分犯行，態度尚無不良，暨其
    犯罪之動機、目的、手段、素行、販賣、轉讓甲基安非他命
    之數量等一切情狀，分別量處如主文所示之刑，並定其應執
    行刑。扣案如附表三編號1 所示之物，乃共同正犯潘秋光所
    有，業據被告供承在卷（見偵查卷(一)第74頁），為用以聯繫
    如附表一編號2 所示販賣甲基安非他命、如附表二編號1、2
    所示轉讓甲基安非他命的行動電話，業經本院認定如上，應
    依毒品危害防制條例第19條第1 項之規定，在如附表一編號
    2 主文項下宣告沒收，及應依刑法第38條第1 項第2 款之規
    定，在如附表二編號1 、2 主文項下俱宣告沒收；未扣案如
    附表三編號2 所示之物，乃被告所有用以聯繫如附表一編號
    1 所示販賣甲基安非他命、如附表二編號1 、2 所示轉讓甲
    基安非他命的行動電話，業據被告供承在卷（見本院卷第9
    頁、第8 頁背面、第30頁背面），應依毒品危害防制條例第
    19條第1 項之規定，在如附表一編號1 主文項下宣告沒收，
    及依刑法第38條第1 項第2 款之規定，在如附表二編號1 、
    2 主文項下俱宣告沒收；因如附表三編號1 、2 所示之物為
    特定之物，無重複執行沒收之疑慮，無諭知連帶沒收之必要
    （最高法院98年度臺上字第4003號判決要旨參照），如附表
    三編號2 所示之物並未扣案，如全部或一部不能沒收時，應
    依毒品危害防制條例第19條第1 項之規定，在如附表一編號
    1 主文項下，追徵其價額。如附表四編號1 、2 所示之物，
    為被告單獨，及被告、潘秋光共同，分別如附表一編號1 、
    2 所示販賣毒品犯行所得之財物，應依毒品危害防制條例第
    19條第1 項之規定，宣告沒收，及與潘秋光連帶沒收，如附
    表四編號1 、2 所示販毒所得並未扣案，如全部或一部不能
    沒收時，應以被告財產抵償之，及以被告、潘秋光財產連帶
    抵償之。
據上論斷，應依刑事訴訟法第299 條第1 項前段、第300 條，毒
品危害防制條例第4 條第2 項、第19條第1 項，藥事法第83條第
1 項，刑法第11條前段、第28條、第51條第5 款、第38條第1 項
第2 款，判決如主文。
本案經檢察官潘國威到庭執行職務。
中    華    民    國   100    年    3     月    31    日
                  刑事第三庭    審判長法  官  張世賢
                                      法  官  陳茂亭
                                      法  官  許嘉仁
附表一：
┌──┬────┬────┬───┬───────┬────────────────┐
│編號│交易時間│交易地點│買受人│交  易  內  容│交        易        方        式│
├──┼────┼────┼───┼───────┼────────────────┤
│ 1  │99年6 月│屏東縣佳│潘金虎│以新臺幣（下同│潘金虎以0000000000號行動電話、葉│
│    │26日上午│冬鄉賴家│      │）1,000 元購買│立民以其所有0000000000號行動電話│
│    │11時許  │村葫蘆路│      │甲基安非他命0.│，在電話中聯絡妥交易事宜後，由葉│
│    │        │3 號附近│      │5 公克        │立民親自交付甲基安非他命        │
│    │        │之灶君廟│      │              │                                │
│    ├────┴────┴───┴───────┴────────────────┤
│    │主文：葉立民販賣第二級毒品，處有期徒刑柒年陸月，未扣案如附表三編號2 所示之物│
│    │      沒收，如全部或一部不能沒收時，追徵其價額；未扣案如附表四編號1 所示之物│
│    │      沒收，如全部或一部不能沒收時，以其財產抵償之。                        │
│    ├──────────────────────────────────────┤
│    │證據：                                                                      │
│    │被告於警詢、偵訊時否認犯罪（見偵查卷(一)第4 、76、232 頁）。                │
│    │證人潘金虎於警詢、偵訊時之證述（見偵查卷(一)第170 、178 、179 頁）。        │
│    │監聽譯文1 份（見偵查卷(一)第7 頁）。                                        │
├──┼────┬────┬───┬───────┬────────────────┤
│編號│交易時間│交易地點│買受人│交  易  內  容│交        易        方        式│
├──┼────┼────┼───┼───────┼────────────────┤
│ 2  │99年6 月│屏東縣佳│潘金虎│以2,000 元購買│潘金虎以0000000000號行動電話撥打│
│    │28日凌晨│冬鄉之石│      │甲基安非他命半│潘秋光所有0000000000號行動電話，│
│    │2 時28分│光見地區│      │錢            │，由葉立民接聽，在電話中聯絡交易│
│    │許      │        │      │              │事宜後，由潘秋光委由葉立民親自交│
│    │        │        │      │              │付甲基安非他命                  │
│    ├────┴────┴───┴───────┴────────────────┤
│    │主文：葉立民共同販賣第二級毒品，處有期徒刑柒年陸月，扣案如附表三編號1 所示之│
│    │      物沒收；未扣案如附表四編號2 所示之物與潘秋光連帶沒收，如全部或一部不能│
│    │      沒收時，以其等財產連帶抵償之。                                        │
│    ├──────────────────────────────────────┤
│    │證據：                                                                      │
│    │被告於偵訊時否認犯罪（見偵查卷(一)第232 頁）。                              │
│    │證人潘金虎於偵訊時之證述（見偵查卷(一)第179 頁）。                          │
│    │監聽譯文1 份（見偵查卷(一)第52頁、第52頁背面）。                            │
└──┴──────────────────────────────────────┘
附表二：
┌──┬────┬────┬───┬───────┬────────────────┐
│編號│轉讓時間│轉讓地點│受讓人│轉  讓  內  容│轉        讓        方        式│
├──┼────┼────┼───┼───────┼────────────────┤
│ 1  │99年5 月│屏東縣枋│尤登福│無償轉讓重量不│尤登福以0000000000號行動電話、潘│
│    │31日晚上│寮鄉太源│      │詳之甲基安非他│秋光以其所有0000000000號行動電話│
│    │8 時許  │村      │      │命            │，聯繫提供甲基安非他命事宜後，潘│
│    │        │        │      │              │秋光再以0000000000號行動電話撥打│
│    │        │        │      │              │葉立民所有之0000000000號行動電話│
│    │        │        │      │              │，委由葉立民親自交付甲基安非他命│
│    │        │        │      │              │予尤登福所指定之潘秀琴          │
│    ├────┴────┴───┴───────┴────────────────┤
│    │主文：葉立民共同犯藥事法第八十三條第一項之轉讓禁藥罪，處有期徒刑陸月，扣案如│
│    │      附表三編號1 所示之物、未扣案如附表三編號2 所示之物沒收。              │
│    ├──────────────────────────────────────┤
│    │證據：                                                                      │
│    │被告於偵訊時之自白（見偵查卷(一)第75頁）。                                  │
│    │證人潘秀琴於警詢、偵訊時之證述（見偵查卷(一)第192 至194 、202 至204 頁）。  │
│    │證人張東明於警詢時之證述（見偵查卷(一)第134 至137 頁）。                    │
│    │監聽譯文1 份（見偵查卷(一)第27頁背面）。                                    │
├──┼────┬────┬───┬───────┬────────────────┤
│編號│轉讓時間│轉讓地點│受讓人│轉  讓  內  容│轉        讓        方        式│
├──┼────┼────┼───┼───────┼────────────────┤
│ 2  │99年6 月│屏東縣枋│潘金虎│無償轉讓甲基安│潘金虎以0000000000號行動電話撥打│
│    │30日晚上│寮鄉太源│      │非他命半錢    │潘秋光所有之0000000000號行動電話│
│    │8 時許  │村太源路│      │              │，要求提供甲基安非他命後，潘秋光│
│    │        │81號    │      │              │再以0000000000號行動電話撥打葉立│
│    │        │        │      │              │民所有之0000000000號行動電話，委│
│    │        │        │      │              │由葉立民親自交付甲基安非他命    │
│    ├────┴────┴───┴───────┴────────────────┤
│    │主文：葉立民共同犯藥事法第八十三條第一項之轉讓禁藥罪，處有期徒刑陸月，扣案如│
│    │      附表三編號1 所示之物、未扣案如附表三編號2 所示之物沒收。              │
│    ├──────────────────────────────────────┤
│    │證據：                                                                      │
│    │被告於警詢、偵訊時之自白（見偵查卷(一)第3 頁背面、第76頁）。                │
│    │證人潘金虎於警詢、偵訊時之證述（見偵查卷(一)第171 、179 頁）。              │
│    │監聽譯文1 份（見偵查卷(一)第54頁背面）。                                    │
└──┴──────────────────────────────────────┘
附表三：
┌──┬─────────────┬────────────────────────┐
│編號│品                      名│備                                            註│
├──┼─────────────┼────────────────────────┤
│ 1  │門號0000000000號行動電話1 │共同正犯潘秋光所有，供犯如附表一編號2 、如附表│
│    │支，含SIM 卡1 枚          │  二編號1 、2 所示犯行所用之物。                │
│    │                          │已扣案（見偵查卷(三)第12、16頁；99警聲搜868 偵查│
│    │                          │  卷第2 頁），無毒品危害防制條例第19條第1 項「如│
│    │                          │  全部或一部不能沒收時，追徵其價額」之問題。    │
├──┼─────────────┼────────────────────────┤
│ 2  │門號0000000000號行動電話1 │被告所有，供犯如附表一編號1 、如附表二編號1 、│
│    │支，含SIM 卡1 枚          │  2 所示犯行所用之物。                          │
│    │                          │未扣案。                                      │
└──┴─────────────┴────────────────────────┘
附表四：
┌──┬─────────────┬────────────────────────┐
│編號│品                      名│備                                            註│
├──┼─────────────┼────────────────────────┤
│ 1  │販毒所得新臺幣（下同）1,00│如附表一編號1 所示犯行販毒所得。              │
│    │0 元                      │未扣案。                                      │
├──┼─────────────┼────────────────────────┤
│ 2  │販毒所得2,000 元          │如附表一編號2 所示犯行販毒所得。              │
│    │                          │未扣案。                                      │
└──┴─────────────┴────────────────────────┘
以上正本證明與原本無異。
如不服本判決應於收受判決後10日內向本院提出上訴書狀，並
應敘述具體理由；其未敘述上訴理由者，應於上訴期間屆滿後
20日內向本院補提理由書（均須按他造當事人之人數附繕本）
「切勿逕送上級法院」。
中    華    民    國   100    年    3     月    31    日
                                      書記官  劉淑蓉
附錄本案論罪科刑之法條：
毒品危害防制條例第4條第2項、藥事法第83條第1項
毒品危害防制條例第4條
製造、運輸、販賣第一級毒品者，處死刑或無期徒刑；處無期徒
刑者，得併科新臺幣 2 千萬元以下罰金。
製造、運輸、販賣第二級毒品者，處無期徒刑或 7 年以上有期
徒刑，得併科新臺幣 1 千萬元以下罰金。
製造、運輸、販賣第三級毒品者，處 5 年以上有期徒刑，得併
科新臺幣 7 百萬元以下罰金。
製造、運輸、販賣第四級毒品者，處 3 年以上 10 年以下有期
徒刑，得併科新臺幣 3 百萬元以下罰金。
製造、運輸、販賣專供製造或施用毒品之器具者，處 1 年以上
7 年以下有期徒刑，得併科新臺幣 1 百萬元以下罰金。
前五項之未遂犯罰之。
藥事法第83條
明知為偽藥或禁藥，而販賣、供應、調劑、運送、寄藏、牙保、
轉讓或意圖販賣而陳列者，處 7 年以下有期徒刑，得併科新臺
幣 5 百萬元以下罰金。
犯前項之罪，因而致人於死者，處 7 年以上有期徒刑，致重傷
者，處 3 年以上 12 年以下有期徒刑。
因過失犯第 1 項之罪者，處 2 年以下有期徒刑、拘役或科新臺
幣 30 萬元以下罰金。
第 1 項之未遂犯罰之。